【裁判字號】    89,訴,44
【裁判日期】    890511
【裁判案由】    誣告
【裁判全文】
臺灣雲林方法院刑事判決                              八十九年度訴字第四四號
    公  訴  人  臺灣雲林地方法院檢察署檢察官
    被      告  乙○○
右列被告因誣告案件，經檢察官提起公訴（八十九年度偵字第一四四號），本院判決
如左：
    主  文
乙○○意圖他人受刑事處分，向該管公務員誣告，處有期徒刑貳月。
    事  實
一、乙○○於民國八十八年九月三日傍晚六時許，在雲林縣褒忠鄉○○路與中勝路口
    所擺設之檳榔攤與其夫廖振毅爭吵時，因不滿毗鄰擺設檳榔攤之甲○○○在旁觀
    看，乃以鐵管及磚塊敲擊、砸損陳女之檳榔攤，並以鐵管毆打甲○○○受傷（涉
    犯毀損及傷害二罪業經本院分別判處有期徒刑二月、拘役二十日在案）。嗣因甲
    ○○○於同年月五日，向該管雲林縣警察局虎尾分局褒忠分駐所對乙○○提出毀
    損及傷害之告訴後，經該所承辦警員通知其到場詢問，而於同年月十一日下午三
    時十五分許前往該所接受詢問時，竟意圖使甲○○○受刑事處分，虛構甲○○○
    將其毆打成傷之事實，並提出臺灣省立雲林醫院醫師於八十八年九月七日所出具
    ，記載「左手臂挫傷、左手腕挫傷」之驗傷診斷書一紙（該等傷害乃係乙○○之
    母李淑珠與弟劉家良勸架拉扯時所造成），向該分駐所承辦警員誣告甲○○○犯
    傷害罪。
二、案經臺灣雲林地方法院檢察署檢察官偵查起訴。
    理  由
一、訊據被告固坦承甲○○○確實並無任何傷害行為，但辯稱：事起於八十八年九月
    三日與夫爭吵時，甲○○○在旁觀看，因而與陳蘇請女發生衝突，當時左手臂、
    左手腕受有挫傷，嗣經通知前往分駐所應訊時，承辦警員曾言：如有受傷，亦可
    檢具傷單告訴等語，故而指訴甲○○○傷害，其後發現所受傷害乃其母李淑珠與
    弟劉家良出面勸阻拉扯時所造成，即向檢察官坦承未遭甲○○○毆打，事出有因
    ，其並無誣告之犯意云云。惟按一般通常之經驗，對於親身經歷之事實，要無發
    生誤信、誤解、誤認或懷疑之可能。甲○○○既未曾出手毆打被告，而被告之母
    李淑珠與弟劉家良曾於渠等爭吵時出面勸阻拉扯，則被告左手臂、左手腕之挫傷
    究竟係如何造成，乃其親身經歷之事實，應無誤認之可能。被告於接受通知前往
    分駐所應訊時，對於其未曾遭甲○○○傷害之事實，不得諉為不知，竟仍虛構事
    實，誣指甲○○○傷害，復提出不相干之驗傷診斷書為佐證，顯然有使甲○○○
    受刑事追訴之誣告故意。至於承辦警員詢問時所言，不過係曉諭其果有權利受損
    時之救濟管道，究竟有無權利受損，被告心知肚明，而是否提出告訴，亦在其一
    念之間，可見其據此所辯顯係卸責之詞，不足採信。此外並有卷附警訊筆錄、驗
    傷診斷書、李淑珠及劉家良於檢察官偵查時之訊問筆錄可稽，事證明確，被告犯
    行洵堪認定。
二、核被告所為係犯刑法第一百六十九條第一項之誣告罪。爰審酌被告年紀尚輕，思
    慮未深，因一時衝動而罹犯本罪，於檢察官偵訊時即已坦承其告訴並非實情等一
    切情狀，處以如主文所示之刑，以示懲儆。
據上論斷，應依刑事訴訟第二百九十九條第一項前段、刑法第一百六十九條第一項，
判決如主文。
本案經檢察官林柏宇到庭執行職務。
中      華      民      國      八十九      年      五    月    十一    日
                                        臺灣雲林方法院刑事第二庭
                                            法  官  杭  起  鶴
右正本證明與原本無異。
如不服本判決，應於判決送達後十日內向本院提出上訴狀( 應附繕本 )。
                                            書記官  鄭  國  銘
中      華      民      國      八十九      年      五    月    十一    日
刑法第一百六十九條第一項
  意圖他人受刑事或懲戒處分，向該管公務員誣告者，處七年以下有期徒刑。
  意圖他人受刑事或懲戒處分，而偽造、變造證據，或使用偽造變造之證據者，亦同
  。


司法院資訊處製作；財團法人民間司法改革基金會備份。
